【裁判字號】    88,訴,6
【裁判日期】    890111
【裁判案由】    偽造文書
【裁判全文】
臺灣板橋地方法院刑事判決                         八十八年度訴字第六號
    公訴人  臺灣板橋地方法院檢察署檢察官
    被  告  甲○○
列被告因偽造文書等案件，經檢察官提起公訴（八十七年度偵字第九０二五號），本
院判決如左：
    主    文
甲○○共同連續行使偽造公文書，足以生損害於公眾及他人，累犯，處有期徒刑壹年
貳月。
附表所示偽造之公、私印章、印文、署押等均沒收。
    事    實
一、甲○○前於民國八十二年八月十三日因違反麻醉藥品管理條例案件，經本院判處
    有期徒刑四月，於同年九月十六日確定，嗣於八十三年四月二十七日易科罰金執
    行完畢。竟仍不知悔改，復基於幫助周蓬益（民國○○○年○月○○日生，國民
    身分證：Ｚ000000000號，業於八十七年三月四日因病死亡）犯罪之故
    意，並自行意圖為周蓬益不法之所有，於八十五年十二月六日在臺北縣板橋市某
    處，向友人翁瑞章（所涉偽造文書案件業經臺灣板橋地方法院檢察署檢察官以八
    十六年度偵字第五一九號處分不起訴在案）佯以報稅為由，使翁瑞章陷於錯誤將
    本人身分證交予甲○○，甲○○旋至臺北縣土城市○○路○段二四八號二之十八
    樓轉交予周蓬益，並於翌日向翁瑞章偽稱該身分證不慎遺失，教翁瑞章另向戶政
    事務所申請補發，使不知情之翁瑞章於同年十二月十六日至臺北縣土城戶政事務
    所以身分證遺失為由申請補發，並使該戶政事務所不知情之戶政人員核發新身分
    證予翁瑞章，足生損害於翁瑞章及該戶政機關補發國民身分證之正確性。周蓬益
    於取得翁瑞章原身分證後，旋於不詳時地偽刻翁瑞章印章一枚，並於同年十二月
    九日持翁瑞章身分證及偽造之印章至臺灣省公路局臺北區監理所冒翁瑞章之名填
    寫汽車過戶登記書與各項異動登記書，蓋用偽造之翁瑞章印章，申請辦理車號Ｃ
    Ｍ─九三六九號克萊斯勒廠牌自用小客車之過戶登記，使該監理所不知情之承辦
    人員登載於車籍異動資料上，足生損害於翁瑞章及公路監理機關車籍管理之正確
    性。周蓬益嗣於八十六年四月中旬某日再將該車以新臺幣（下同）七十萬元之價
    格售予乙○○。
二、周蓬益繼又偽造車身號碼2C3HD56F4TH277336 號、一九九六年九月五日、型式系
    列 CONCORD LXI LHP41、國際克萊斯勒公司授權代表 R. W. HALKER 簽名之克萊
    斯勒廠牌自用小客車原廠證明一紙。偽刻臺灣克萊斯勒股份有限公司（以下簡稱
    臺灣克萊斯勒公司）公司章、統一發票專用章、及負責人藍德禮印章各一枚，持
    以偽造臺灣克萊斯勒公司八十五年十二月二十三日切結書一紙。同時偽刻基隆關
    稅局進口組簽證文件專用章、經濟部能源委員會進口汽車耗能合格車型驗訖章、
    行政院環境保護署交通工具空氣污染物暨噪音車型審驗核章、海關核定關員何沛
    瓊印章、及基隆關稅局陳木生日期圓戳章各一枚後，持以偽造八十五年八月十四
    日(85)普進字第03409-2 號上開自用小客車之進口與貨物稅完稅證明書一紙。復
    偽刻寶慶汽車股份有限公司台北營業所（以下簡稱寶慶公司）統一發票專用章一
    枚，偽填發票號碼FR00000000號、八十五年十二月十七日、買受人翁瑞章、價金
    九十三萬五千元之上開自用小客車二聯式統一發票。繼於八十五年十二月二十一
    日上午十時許，由一自稱姓陳之真實名籍不詳中年男子持前開翁瑞章身分證、偽
    刻之翁瑞章印章、連同上開偽造之各文件，至臺北縣樹林市○○路二四八巷二十
    八弄二號臺灣產物保險公司樹林通訊處委由不知情之展業員丁○○（所涉偽造文
    書案件業經臺灣板橋地方法院檢察署檢察官以八十六年度偵字第五一九號處分不
    起訴在案）代辦新車領牌手續，丁○○於該日上午十一時三十分許至臺灣省公路
    局臺北區監理所填具二份汽車新領牌照登記書，並蓋偽造之翁瑞章印章後，持交
    該監理所申請領牌，足生損害於國際克萊斯勒公司、該公司授權代表R. W. HALK
    ER、臺灣克萊斯勒公司、負責人藍德禮、寶慶公司、海關關員何沛瓊、基隆關稅
    局陳木生、及經濟部能源委員會、行政院環境保護署、基隆關稅局核發進口完稅
    證明之正確性。嗣於同年十二月二十三日該監理所人員蔡義雄發現申請領牌之文
    件係屬偽造乃報警尋線查獲，致未完成辦牌登記。
三、周蓬益又於不詳時地，以前開同一方式偽造車身號碼2C3HD56F4TH277849 號、一
    九九六年九月五日、型式系列 CONCORD LXI LHP41、國際克萊斯勒公司授權代表
    R. W. HALKER簽名之克萊斯勒廠牌自用小客車原廠證明一紙，及偽造八十五年八
    月十四日(85)普進字第03489-21號上開自用小客車之進口與貨物稅完稅證明書一
    紙。甲○○則基於共同犯意之聯絡，由甲○○出名供周蓬益於八十五年十一月二
    十二日持上開偽造文件至臺灣省公路局臺北區監理所辦理該輛自用小客車之新領
    牌照登記，使該監理所不知情之承辦人員陷於錯誤，發給Ｆ─九六二四一號行車
    執照與車牌，足生損害於公路監理機關車籍管理之正確性。甲○○嗣又於八十六
    年二月四日晚間七時十分許，依周蓬益指示至臺北縣警察局中和分局國光派出所
    ，以該車於當日下午六時五十分許在臺北縣中和市○○路一七六號前失竊為由，
    向員警報案，使不知情之員警據以填具四聯式車輛失竊證明單，足生損害於警察
    機關處理失竊車輛車籍查詢系統之正確性。同日並由周蓬益至臺北區監理所以甲○○之名填寫汽機車各項異動登記書，辦理該自用小客車車牌之註銷手續，使不
    知情之監理所人員登載於車籍異動資料上，足生損害於監理機關車籍管理之正確
    性。繼由周蓬益於翌日（二月五日）以失竊為由向明台產物保險公司申請竊盜險
    理賠，使不知情之明台產物保險公司陷於錯誤，給付理賠金額九十九萬六千零三
    十元，甲○○則提供其華南銀行帳戶供理賠金支票兌現之用，並因此獲得免除其
    先前積欠周蓬益二萬元債務之利益。
四、案經臺北縣警察局樹林分局將翁瑞章、丁○○所涉偽造文書案件移送臺灣板橋地
    方法院檢察署檢察官偵辦後由檢察官自動檢舉偵查起訴。
    理    由
一、訊據被告甲○○對其先後於前揭時地以報稅為由向翁瑞章拿取身分證，轉交予周
    蓬益，再對翁瑞章佯稱身分證已遺失，教其向戶政事務所另行申請補發，及同意
    出名登記為Ｆ九─六二四一號自用小客車車主等事實固坦承不諱，惟矢口否認有
    何犯罪之故意，辯稱：伊將翁瑞章身分證交予周蓬益後，隔日周蓬益稱已遺失，
    伊不知如何向翁瑞章交待，故對翁瑞章說在計程車上遺失，要翁瑞章去報遺失，
    周蓬益當時有在臺北縣土城市○○路○段二四八號二之十八樓從事直銷業，伊去
    過幾次，該處有電腦、影印機等設備，但伊不清楚周蓬益偽造各汽車文件之事，
    伊係遭周蓬益利用云云。
二、然查被告於八十五年十二月六日以報稅為由，在臺北縣板橋市某處向友人翁瑞章
    騙取身分證後轉交周蓬益，並於翌日向翁瑞章偽稱該張身分證不慎遺失，教翁瑞
    章另向戶政事務所申請補發，使不知情之翁瑞章於同年十二月十六日至臺北縣土
    城戶政事務所以身分證遺失為由申請補發，並使該戶政事務所不知情之戶政人員
    核發新身分證予翁瑞章之事實，業據被害人翁瑞章於偵查中指述明確（見臺灣板
    橋地方法院檢察署八十六年度偵字第五一九號卷第三十五頁、第四十六頁、第一
    ０九頁、），並有遭被告騙取之翁瑞章身分證正本一枚、及翁瑞章申請補發之身
    分證影本、申請書影本各一紙附卷可稽，被告亦不否認將翁瑞章身分證交予周蓬
    益之情事。
三、次查周蓬益於取得翁瑞章身分證後，旋於不詳時地偽刻翁瑞章印章一枚，並於同
    年十二月九日持翁瑞章身分證及偽造之印章至臺灣省公路局臺北區監理所冒翁瑞
    章之名填寫汽車過戶登記書與各項異動登記書，蓋用偽造之翁瑞章印章，申請辦
    理車號ＣＭ─九三六九號自用小客車之過戶登記，使該監理所不知情之承辦人員
    登載於車籍異動資料上，並發給行車執照，有該監理所八十六年五月二日檢八六
    ─四一六─三─二六０號函、八十七年八月十四日八七北監一字第三五九二三號
    函及所附汽車車籍查詢單、異動歷史查詢單、汽車過戶登記書、各項異動登記書
    等在卷可查。周蓬益完成過戶登記領得行照後，復於八十六年四月中旬某日，將
    該車以七十萬元之價格售予乙○○並交付行照之事實，復經乙○○於警訊及本院
    調查時陳明在卷（見上開第五一九號偵查卷第七十一頁至第七十二頁、本院八十
    八年七月二十九日訊問筆錄），並有讓渡書影本一紙在卷可參。
四、又查偵查卷附車身號碼2C3HD56F4TH277336 號、一九九六年九月五日、型式系列
    CONCORD LXI LHP41、國際克萊斯勒公司授權代表R. W. HALKER 簽名之克萊斯勒
    廠牌自用小客車原廠證明一紙，及蓋有臺灣克萊斯勒公司公司章、統一發票專用
    章、負責人藍德禮印文各一枚、日期八十五年十二月二十三日之切結書一紙，均
    係偽造，業經臺灣克萊斯勒公司指認明確，有該公司八十六年十一月二十八日函
    一紙可參。又蓋有寶慶公司統一發票專用章之發票號碼FR00000000號、八十五年
    十二月十七日、買受人翁瑞章、價金九十三萬五千元之上開自用小客車二聯式統
    一發票亦係偽造，有寶慶公司函一紙在卷可查。而偵查卷附之基隆關稅局八十五
    年八月十四日(85)普進字第03409-2 號之上開自用小客車進口與貨物稅完稅證明
    書一紙，其上之基隆關稅局進口組簽證文件專用章、經濟部能源委員會進口汽車
    耗能合格車型驗訖章、行政院環境保護署交通工具空氣污染物暨噪音車型審驗核
    章、海關核定關員何沛瓊印章等亦均係偽造，復經臺灣省公路局臺北區監理所人
    員蔡義雄於警訊中指認明確（見前開第五一九號偵查卷第九頁至第十頁、第三十
    四頁背面至第三十五頁），並有供核對之經濟部能源委員會進口汽車耗能合格車
    型驗訖章、行政院環境保護署交通工具空氣污染物暨噪音車型審驗核章、財政部
    基隆關防印鑑卡、基隆關稅局有權簽放（簽證）人員何沛瓊印鑑卡等影本各一紙
    附於偵查卷可考。而依財政部基隆關稅局所提出真正之(85)普進字第03409 號之
    進口與貨物稅完稅證明書所載（見上開第五一九號偵查卷第三十八頁），該完稅
    證明之車輛係由順益貿易股份有限公司進口之大巴士，其核發日期、貨名、進口
    報單號碼與上開偽造之完稅證明均不相同，亦有該局八十六年七月二十八日(86)
    基普進審字第04895 號函在卷足憑。
五、再查八十五年十二月二十一日上午十時許，一自稱姓陳之中年男子持翁瑞章身分
    證、偽刻之翁瑞章印章一枚，連同上開偽造之各文件，至臺北縣樹林市○○路二
    四八巷二十八弄二號臺灣產物保險公司樹林通訊處委由不知情之展業員丁○○代
    辦新車領牌手續，丁○○於該日上午十一時三十分許至臺灣省公路局臺北區監理
    所填具二份汽車新領牌照登記書，並蓋用偽造之翁瑞章印章後，持交該監理所申
    請領牌之事實，經證人丁○○於警訊時及偵審中陳述綦詳（見前開第五一九號偵
    查卷第三頁至第五頁、第二十八頁背面、第三十五頁背面、本院八十八年三月四
    日訊問筆錄），復有偵查卷附丁○○填具之汽車新領牌照登記書二份可考。
六、另查偵查卷附車身號碼2C3HD56F4TH277849 號、一九九六年九月五日、型式系列
    CONCORD LXI LHP41、國際克萊斯勒公司授權代表R. W. HALKER 簽名之克萊斯勒
    廠牌自用小客車原廠證明一紙，及基隆關稅局八十五年八月十四日(85)普進字第
    03489-21號之自用小客車進口與貨物稅完稅證明書一紙，係屬偽造，業經本院分
    別函查財政部基隆關稅局與臺灣克萊斯勒公司確認屬實，有本院卷附該局八十八
    年十一月十一日基普進字第八八一０八九三二號函、及該公司八十八年十二月十
    六日克業字第九九一０二二０一號函可證。周蓬益繼於八十五年十一月二十二日
    上持上開偽造文件至臺灣省公路局臺北區監理所辦理該輛自用小客車之新領牌照
    登記，使該監理所不知情之承辦人員陷於錯誤，發給Ｆ─九六二四一號行車執照
    與車牌之事實，亦有該監理所八十七年九月二十四日八七北監一字第四０二八三
    號函及所附汽車新領牌照登記書可稽。甲○○嗣於八十六年二月四日晚間七時十
    分許，依周蓬益指示至臺北縣警察局中和分局國光派出所，以該車於當日下午六
    時五十分許在臺北縣中和市○○路一七六號前失竊為由，填具四聯單向員警報案
    。再由周蓬益於翌日（二月五日）以失竊為由向明台產物保險公司申請竊盜險理
    賠，使不知情之明台產物保險公司陷於錯誤，給付理賠金額九十九萬六千零三十
    元，甲○○則提供其華南銀行帳戶供理賠金支票兌現之用，復有明台產物保險公
    司八十八年四月二十六日明汽理業字第八八０二二二號函及所附汽車保險單、汽
    車險理賠申請書、計算書、臺北縣警察局車輛失竊證明單、汽車各項異動登記書
    、新領牌照登記書等各一紙、及臺北縣警察局中和分局八十八年六月十五日北警
    中刑男字第一五八九七號函一紙在卷足憑，被告對其依周蓬益指示前往警局報案
    及提供銀行帳戶供周蓬益兌領保險金支票之事實亦不否認。
七、本案被告甲○○幫周蓬益取得翁瑞章之身分證於前，嗣對翁瑞章佯稱身分證遺失
    ，教翁瑞章另行向戶政機關申請補發，致周蓬益得以利用翁瑞章身分證作為人頭
  ，並利用偽造之印章、車輛原廠及完稅證明等文件辦理車籍登記。被告嗣又同意
    替周蓬益充當人頭，由周蓬益以偽造之車輛原廠及完稅證明等文件，先向監理機
    關領牌，繼謊報失竊，再向保險公司詐領保險金，而被告復提供其銀行帳戶供周
    蓬益兌領保險金支票，並因而獲取免除先前積欠周蓬益債務之利益。本案雖無積
    極證據足資證明被告有參與周蓬益偽造前揭各印章文件之行為，然其先提供助力
    使周蓬益便於為前開不法行為，後又出名充當人頭，謊報失竊詐領保險金，並提
    供銀行帳戶兌領支票之事實則至為明確。其所為實無足解免其刑責，本件事證明
    確，被告犯行堪予認定。
八、論罪科刑部分
（一）查前揭事實欄一之部分，被告甲○○意圖為周蓬益不法之所有，佯以報稅為由
      ，向被害人翁瑞章詐得身分證，再對翁瑞章佯稱身分證遺失，使不知情之翁瑞
      章另向戶政機關申請補發身分證，並使不知情之戶政事務所人員據以補發新身
      分證予翁瑞章，核被告所為，係犯刑法第三百三十九條第一項之詐欺取財罪、
      第二百十四條之使公務員登載不實罪，被告利用不知情之翁瑞章補辦身分證，
      為刑法第二百十四條之間接正犯。另案外人周蓬益取得被告交付之翁瑞章身分
      證後，偽刻翁瑞章私印，冒翁瑞章之名填寫車號ＣＭ─九三六九號汽車過戶登
      記書、各項異動登記書，並偽造翁瑞章簽名蓋印，持以申請辦理該車過戶登記
      ，使不知情之監理機關人員登載於車籍異動資料上，周蓬益所為係犯刑法第二
      百十條偽造私文書、第二百十四條使公務員登載不實罪，其偽刻翁瑞章私印進
      而偽造翁瑞章署押及印文，被偽造私文書罪吸收，不另論罪，其偽造私文書後
      持以行使，偽造之低度行應為行使之高度行為吸收，應論以刑法第二百十六條
      之行使偽造私文書罪，其行使偽造私文書與使公務員登載不實二罪間，有方法
      結果之牽連犯關係，應從較重之行使偽造私文書罪處斷。被告甲○○雖未參與
      周蓬益之偽造文書行為，然其基於幫助周蓬益之意思，騙取翁瑞章之身分證交
      予周蓬益，使周蓬益便於偽造文書，被告之行為應成立行使偽造私文書罪之幫
      助犯。被告以一騙取身分證之行為，同時觸犯上開詐欺取財與幫助行使偽造私
      文書罪，為想像競合犯，應從較重之幫助行使偽造私文書罪處斷，而其幫助行
      使偽造私文書與使公務員登載不實二罪間，有方法結果之牽連犯關係，應從較
      重之幫助行使偽造私文書罪處斷。公訴意旨雖未就被告所犯詐欺取財與幫助行
      使偽造私文書罪部分起訴，惟此部分既與使公務員登載不實罪間有方法結果之
      牽連犯關係，為起訴效力所及，本院自得一併予以審究，附此敘明。
（二）案外人周蓬益偽造事實欄二所示自用小客車之出廠證明、臺灣克萊斯勒公司切
      結書、及寶慶公司二聯式統一發票，核其所為係犯刑法第二百十條之偽造私文
      書罪。其偽造國際克萊斯勒公司授權代表R. W. HALKER簽名、偽刻臺灣克萊斯
      勒公司公司章、統一發票專用章、負責人藍德禮印章、寶慶公司台北營業所統
      一發票專用章各一枚，進而在上開私文書上蓋為印文，其偽造署押、印章、印
      文分別係偽造上開私文書之部分行為，為偽造私文書罪吸收，不另論罪。又其
      同時偽刻基隆關稅局進口組簽證文件專用章、經濟部能源委員會進口汽車耗能
      合格車型驗訖章、行政院環境保護署交通工具空氣污染物暨噪音車型審驗核章
      、海關核定關員何沛瓊私章、及基隆關稅局陳木生日期圓戳章各一枚後，用以
      偽造八十五年八月十四日(85)普進字第03409-2 號上開自用小客車之進口與貨
      物稅完稅證明書一紙，係犯刑法第二百十一條之偽造公文書罪。偽造上開公、
      私印章蓋為印文，係偽造上開公文書之部分行為，為偽造公文書罪吸收，不另
      論罪。其偽造上開公、私文書後，連同前開翁瑞章身分證、偽造之印章，由一
      陳姓男子利用不知情之保險公司人員丁○○代辦領牌登記，偽造二份汽車新領
      牌照登記書，又犯刑法第二百十條之偽造私文書罪，其偽造翁瑞章印章印文亦
      為偽造私文書罪吸收。而利用丁○○將上開各公、私文書，連同翁瑞章身分證
      持交監理機關申請辦牌，又犯刑法第二百十六條之行使公、私文書罪，其先前
      之偽造公、私文書行為，為其後之行使行為吸收，而其以一行使行為，同時觸
      犯行使偽造公文書與私文書罪，為想像競合犯，應從較重之行使偽造公文書罪
      處斷，而利用不知情之丁○○犯罪，為間接正犯。本案被告甲○○雖未直接參
      與偽造上開公、私文書之行為，然其既基於幫助周蓬益之意思，騙取翁瑞章之
      身分證交予周蓬益，使周蓬益便於偽造文書，被告之行為應成立行使偽造公文
      書罪之幫助犯。
（三）周蓬益復偽造事實欄三所示自用小客車之出廠證明，核其所為係犯刑法第二百
      十條之偽造私文書罪。偽造國際克萊斯勒公司授權代表R. W. HALKER簽名係偽
      造該私文書之部分行為，為偽造私文書罪吸收，不另論罪。其同時偽造八十五
      年八月十四日(85)普進字第03489-21號上開自用小客車之進口與貨物稅完稅證
      明書，係犯刑法第二百十一條之偽造公文書罪。其偽刻前開基隆關稅局進口組
      簽證文件專用章、經濟部能源委員會進口汽車耗能合格車型驗訖章、行政院環
      境保護署交通工具空氣污染物暨噪音車型審驗核章、海關核定關員何沛瓊私章
      、及基隆關稅局陳木生日期圓戳章蓋為印文，係偽造上開公文書之部分行為，
      為偽造公文書罪吸收，不另論罪。周蓬益偽造完成上開公、私文書後，被告甲○○基於共同之犯意，出名替周蓬益登記為車主，由周蓬益持上開偽造之公、
      私文書至監理所辦領牌登記，使監理所不知情之承辦人員發給Ｆ九─六二四一
      號行車執照與車牌，核周蓬益所為係犯行使偽造公、私文書罪、及使公務員登
      載不實罪。其先前之偽造文書行為為其後之行使行為吸收，應以行使論罪。而
      其以一行為同時觸犯行使偽造私文書與公文書罪，為想像競合犯，應從較重之
      行使偽造公文書罪處斷。周蓬益領得牌照後，嗣又由被告出面以上開自用小客
      車失竊為由，向警局謊報失竊，使員警填具四聯式失竊證明單，及至臺北區監
      理所以失竊為由，辦理該自用小客車車牌之註銷手續，使不知情之監理所人員
      登載於車籍異動資料上，又該當刑法第二百十四條之使公務員登載不實罪。先
      後三次使公務員登載不實犯行，時間緊接，犯罪構成要件相同，顯係基於概括
      犯意為之，應依連續犯論以一罪，並依法加重其刑。彼等再以汽車失竊為由，
      向保險公司詐領保險金九十九萬六千零三十元，更犯刑法第三百三十九條第一
      項之詐欺取財罪。而所犯行使偽造公文書、連續使公務員登載不實、及詐欺取
      財三罪間，有方法結果之牽連犯關係，應從較重之行使偽造公文書罪處斷。被
      告甲○○替周蓬益出名登記為車主在前，復出面報失竊及向保險公司詐領保費
      ，及提供銀行帳戶供周蓬益兌領保險金支票，並獲得免除債務之利益，被告與
      周蓬益間有犯意之聯絡與行為之分擔，為共同正犯。公訴意旨認被告係替案外
      人丙○○（起訴書誤認為曾少廣）為上開行為，惟查被告係替周蓬益為上開行
      為，業經證人丙○○及被告陳明在卷，公訴意旨尚有誤認。又此部分公訴意旨
      所述之犯罪事實，僅敘及取得保險金云云，所犯法條欄未見公訴人引刑法第三
      百三十九條第一項，公訴人是否有起訴詐欺取財罪部分，起訴書似欠明確，又
      公訴人亦未就此部分車輛之出廠證明、完稅證明等係屬偽造之事實查明，惟既
      均與向監理機關謊報失竊部分有裁判上一罪關係，本院自得一併審究，附此敘
      明。
（四）本案被告甲○○被告以一騙取翁瑞章身分證之幫助行為，同時觸犯（一）之幫
      助行使偽造私文書罪與（二）之幫助行使偽造公文書罪，應依想像競合犯從較
      重之幫助行使偽造公文書罪處斷。而其幫助行使偽造公文書罪與（三）之共同
      行使偽造公文書罪，時間緊接，犯罪基本構成要件相同，顯係基於概括犯意為
      之，應依連續犯論以共同行使偽造公文書罪，並依法加重其刑。末查被告前於
      八十二年八月十三日因違反麻醉藥品管理條例案件，經本院判處有期徒刑四月
      ，於同年九月十六日確定，嗣於八十三年四月二十七日易科罰金執行完畢，有
      臺灣板橋地方法院檢察署刑案資料查註紀錄表及臺灣高等法院檢察署刑案紀錄
      簡覆表在卷可查，其於有期徒刑執行完畢後五年內再犯有期徒刑以上之上開罪
      名，為累犯，應依法遞加重其刑。爰審酌被告為圖小利，致犯刑章，其犯罪之
      動機、目的、手段、所生危害、及犯罪後之態度等一切情狀，量處如主文所示
      之刑，以示懲儆。
九、附表所示偽造之公、私印章、印文、署押等，均依刑法第二百十九條規定宣告沒
    收。
據上論斷，應依刑事訴訟法第二百九十九條第一項前段，刑法第二十八條、第三十條
第一項前段、第五十六條、第二百十六條、第二百十條、第二百十一條、第二百十四
條、第二百十九條、第五十五條、第四十七條，罰金罰鍰提高標準條例第一條前段、
第二條判決如主文。
本案經檢察官黃重鋼到庭執行職務。
中      華      民      國      八  十  八    年    一    月   十  一   日
                                        臺灣板橋地方法院刑事第四庭
                                            法    官    談      虎
右正本證明與原本無異。
如不服本判決，應於判決送達後十日內向本院提出上訴狀。
                                            書 記 官    彭  麗  紅
中      華      民      國      八十九      年     二     月     八     日
附錄本案論罪科刑法條全文
刑法第二百十條
  偽造、變造私文書，足以生損害於公眾或他人者，處五年以下有期徒刑。
刑法第二百十一條
  偽造、變造公文書，足以生損害於公眾或他人者，處一年以上七年以下有期徒刑。
刑法第二百十四條
  明知為不實之事項，而使公務員登載於職務上所掌之公文書，足以生損害於公眾或
  他人者，處三年以下有期徒刑、拘役或五百元以下罰金。
刑法第二百十六條
  行使第二百十條至第二百十五條之文書者，依偽造、變造文書或登載不實事項或使
  登載不實事項之規定處斷。
刑法第三百三十九條第一項
  意圖為自己或第三人不法之所有，以詐術使人將本人或第三人之物交付者，處五年
  以下有期徒刑、拘役或科或併科一千元以下罰金。
附表
 ┌──┬────────────────────┬───────────┐
 │編號│      偽造之文書                        │     沒收物           │
 ├──┼────────────────────┼───────────┤
 │ 一 │                                        │翁瑞章印章一枚        │
 ├──┼────────────────────┼───────────┤
 │ 二 │CM-9369號自用小客車汽車過戶登記書與汽車 │翁瑞章印文各一枚      │
 │    │各項異動登記書                          │                      │
 ├──┼────────────────────┼───────────┤
 │    │車身號碼2C3HD56F4TH277336、1996年9月5日 │授權代表 R. W. HALKER │
 │ 三 │型式CONCORD LXI LHP41、國際克萊斯勒公司 │簽名                  │
 │    │自用小客車原廠證明                      │                      │
 ├──┼────────────────────┼───────────┤
 │    │                                        │臺灣克萊斯勒公司公司章│
 │ 四 │                                        │、統一發票專用章、負責│
 │    │                                        │人藍德禮印章各一枚    │
 ├──┼────────────────────┼───────────┤
 │    │臺灣克萊斯勒公司八十五年十二月二十三日  │公司章、統一發票專用章│
 │ 五 │切結書                                  │、負責人藍德禮印文各一│
 │    │                                        │枚                    │
 ├──┼────────────────────┼───────────┤
 │    │                                        │基隆關稅局進口組簽證文│
 │    │                                        │件專用章、經濟部能源委│
 │    │                                        │員會進口汽車耗能合格車│
 │    │                                        │型驗訖章、行政院環境保│
 │ 六 │                                        │護署交通工具空氣污染物│
 │    │                                        │暨噪音車型審驗核章、海│
 │   │                                        │關核定關員何沛瓊印章、│
 │    │                                        │基隆關稅局陳木生日期圓│
 │    │                                        │戳章各一枚            │
 ├──┼────────────────────┼───────────┤
 │ 七 │八十五年八月十四日(85)普進字第03409-2號 │同右所示之公、私印章之│
 │    │編號三自用小客車之進口與貨物稅完稅證明書│印文各一枚            │
 ├──┼────────────────────┼───────────┤
 │ 八 │                                        │寶慶公司統一發票專用章│
 │    │                                        │一枚                  │
 ├──┼────────────────────┼───────────┤
 │    │發票號碼FR00000000號、八十五年十二月十  │每聯發票上寶慶公司統一│
 │ 九 │七日、買受人翁瑞章、價金九十三萬五千元  │發票專用章印文一枚    │
 │    │之右開自用小客車二聯式統一發票          │                      │
 ├──┼────────────────────┼───────────┤
 │ 十 │八十五年十二月二十一日第0000000號新領   │每紙上翁瑞章印文一枚  │
 │    │牌照登記書二紙                          │                      │
 ├──┼────────────────────┼───────────┤
 │    │車身號碼2C3HD56F4TH277849、1996年9月5日 │授權代表 R. W. HALKER │
 │十一│型式CONCORD LXI LHP41、國際克萊斯勒公司 │簽名                  │
 │    │自用小客車原廠證明                      │                      │
 ├──┼────────────────────┼───────────┤
 │十二│八十五年八月十四日(85)普進字第03489-21號│同編號六所示之公、私印│
 │    │右開自用小客車之進口與貨物稅完稅證明書  │章之印文各一枚        │
 └──┴────────────────────┴───────────┘


司法院資訊處製作；財團法人民間司法改革基金會備份。
